最高法院刑事判決　　　　　　一○○年度台上字第五八六二號
上　訴　人　何家瑋
上列上訴人因違反槍砲彈藥刀械管制條例案件，不服台灣高等法
院中華民國一００年七月二十九日第二審判決（一００年度上訴
字第一八五０號，起訴案號：台灣板橋地方法院檢察署九十九年
度偵字第四一八九號），提起上訴，本院判決如下：
    主  文
上訴駁回。
    理  由
按刑事訴訟法第三百七十七條規定，上訴於第三審法院，非以判
決違背法令為理由，不得為之。是提起第三審上訴，應以原判決
違背法令為理由，係屬法定要件。如果上訴理由書狀並未依據卷
內訴訟資料，具體指摘原判決不適用何種法則或如何適用不當，
或所指摘原判決違法情事，顯與法律規定得為第三審上訴理由之
違法情形，不相適合時，均應認其上訴為違背法律上之程式，予
以駁回。本件原判決維持第一審依想像競合犯關係，從一重論處
上訴人何家瑋未經許可，販賣手槍罪刑之判決（量處有期徒刑）
，駁回其在第二審之上訴，已詳敘認定犯罪事實所憑之證據及其
認定之理由，對於上訴人辯稱未透過謝振煌尋得買主共同販賣手
槍云云，如何不足採信，亦已依據卷內資料，予以指駁。上訴意
旨略稱：(一)證人謝振煌警詢中證述其與蔡宗輝於案發前，不止一
次販賣槍枝予證人李志宏，故謝振煌、蔡宗輝二人關於上訴人為
本件槍枝之出賣人之證述，不能排除係基於脫免自己犯行，而為
不實之陳述。此一有利上訴人事實，原判決未詳述不採之理由，
有判決不備理由之違誤。(二)證人李志宏之證述均未提及上訴人，
其證述自無法證明上訴人販賣槍枝；又證人李志宏、謝振煌、蔡
宗輝三人之證述，彼此間有差異，原判決仍採為上訴人犯罪依據
，顯係推測或擬制。(三)證人蔡宗輝偵查中指證其取槍地點為「台
北縣金山鄉磺港村磺港六三之一號」，但被告係住隔鄰之「台北
縣金山鄉磺港村磺港六三號」，原審未調查此一事實，有應調查
之證據未調查之違誤。(四)本件扣押證物，原審法院未提示供上訴
人辨認云云。惟查：(一)犯罪事實之認定、證據之取捨及證明力之
判斷，俱屬事實審法院之職權，苟其取捨判斷不違背經驗法則與
論理法則，即不能指為違法。又證人之陳述前後稍有不符或相互
間有所歧異，究竟何者為可採，事實審法院非不可本於經驗法則
與論理法則，斟酌其他情形，作合理之比較，定其取捨，若其基
本事實之陳述與真實性無礙時，仍非不得予以採信，非謂一有不
符或矛盾，即認其全部均不可採。原判決已敘明依憑證人李志宏
原審中證述、謝振煌警詢及偵查中證述、蔡宗輝偵審中證述，佐
以扣案制式手槍一支、子彈六顆及內政部警政署刑事警察局鑑驗
書等證據資料，參互勾稽判斷，而證人等就交易槍彈情節之陳述
，固有些微差異，但就買主李志宏交付價金新台幣十五萬元予謝
振煌，謝振煌再將款項交付上訴人，上訴人即將本件槍彈交由謝
振煌轉交付李志宏等核心事實之所述情節則一，無損證人等證述
之可信性等情，逐一論述剖明其採證認事之理由，且就摒棄上訴
人否認犯罪之辯解，如何不足採信，亦於理由內均詳為論述、指
駁，並敘明本於調查所得之心證，分別定其取捨而為事實判斷之
理由，所為論斷及說明，無違經驗法則與論理法則，且屬事實審
法院取捨證據職權之適法行使，尚難漫指為違法。(二)刑事訴訟法
第一百六十四條規定：審判長應將證物提示當事人、代理人、辯
護人或輔佐人，使其辨認。前項證物如係文書而被告不解其意義
者，應告以要旨。該規定本旨，乃基於直接審理原則，審判長於
審判庭提示判決基礎之證據資料，令被告辨認，旨在擔保證據資
料之真實性，兼具保護被告之防禦權，至於審判期日雖未調取該
證物或該證物已銷毀，致無從調取，然審判庭已就與該證物具同
一性之紀錄，例如證物之照片或鑑定報告提示被告辨認並辯論，
被告並未表示與扣押之物品不符，則與提示證物之效用並無差別
，自無違程序正義可言，於判決本旨及結果即不生影響。本件扣
案之制式手槍一支及子彈六顆，業經刑事警察局鑑定結果認為均
具殺傷力等情，有該局民國九十九年一月十三日刑鑑字第０九九
０００三九一二號鑑驗書及照片在卷可稽（見九十九年度偵字第
四一八九號卷第八十二至八十四頁）。故原審提示該槍彈鑑驗通
知書、槍枝照片及扣押筆錄、扣押物品目錄表、扣押物品收據供
上訴人及其辯護人辨認及辯論，與提示扣案槍、彈證物原物具同
一性，上訴人及其選任辯護人均表示證據能力無意見（見原審卷
第六十八頁），並未表示與扣押之物品不符，其所進行之證據調
查程序，無違程序正義可言，且於判決本旨及結果不生影響，尚
難遽指為違法。本件槍枝之買賣，李志宏係透過謝振煌為之，其
證言未提及上訴人，乃屬當然，因其證述內容與謝振煌、蔡宗輝
之證詞相符，足為上訴人犯罪事實之佐證，原判決採為判決基礎
，非出於推測及擬制，而與證據法則相符。又依卷內資料，蔡宗
輝並無於偵查中指證取槍地點為上訴人住處之門牌號碼，上訴意
旨所云，並非依據卷內資料為指摘。況依謝振煌、蔡宗輝之證述
，其與上訴人之見面交付槍彈、價金地點本係上訴人住處，事實
甚為明確，縱門牌號碼記載有誤，無損於本件事實之認定，無應
調查未調查之違法。共同被告即證人謝振煌因本案傳拘無著，甫
於一００年五月二十六日經第一審法院發布通緝，上訴人之辯護
人於原審審理中對此通緝事實表示沒意見（見原審卷第六十七頁
反面），其有所在不明而無法傳喚或傳喚不到之情事，原判決並
敘明依刑事訴訟法第一百五十九條之三規定，其警詢陳述有證據
能力之理由，原審未依上訴人聲請再行傳喚，於法亦無不合。此
外，上訴意旨對原判決究竟如何違背法令，並未依卷內資料為具
體指摘，徒就原判決已說明事項，再為單純事實之爭執，或與判
決本旨無關之枝節問題，漫指為違法，俱非適法之第三審上訴理
由。依前揭說明，應認其上訴不合法律上之程式，予以駁回。
據上論結，應依刑事訴訟法第三百九十五條前段，判決如主文。
中    華    民    國  一○○  年    十    月  二十七  日
                      最高法院刑事第七庭
                          審判長法官  石  木  欽  
                                法官  洪  佳  濱  
                                法官  段  景  榕  
                                法官  周  煙  平  
                                法官  洪  兆  隆  
本件正本證明與原本無異
                                      書  記  官  
中    華    民    國  一○○  年    十    月  三十一  日
                                                      K